最高法院刑事判決　　　　　　　　九十四年度台上字第七七號
　　上　訴　人　甲○○
　　　　　　　　　　　　107.
上列上訴人因常業詐欺案件，不服台灣高等法院台中分院中華民
國九十三年十月二十六日第二審判決（九十三年度上訴字第一一
九一號，起訴案號：台灣台中地方法院檢察署九十三年度偵字第
二八四四、三三四九號），提起上訴，本院判決如下：
    主  文
上訴駁回。
    理  由
按刑事訴訟法第三百七十七條規定，上訴於第三審法院，非以判
決違背法令為理由，不得為之。是提起第三審上訴，應以原判決
違背法令為理由，係屬法定要件。如果上訴理由狀並未依據卷內
訴訟資料，具體指摘原判決不適用何種法則或如何適用不當，或
所指摘原判決違法情事，顯與法律規定得為第三審上訴理由之違
法情形，不相適合時，均應認其上訴為違背法律上之程式，予以
駁回。本件原判決維持第一審論處上訴人甲○○共同以犯意圖為
自己不法之所有，以詐術使人將本人之物交付罪為常業罪刑之判
決，駁回其在第二審之上訴，已詳認定犯罪事實之依據及憑以
認定之理由，從形式上觀察，原判決並無違背法令情形。按量刑
之輕重，係屬事實審法院得依職權自由裁量之事項，苟已斟酌刑
法第五十七條各款所列情狀，而未逾越法定刑度，不得遽指為違
法。原判決就上訴人犯罪情節，已在事實欄明白認定，及於理由
欄詳加論斷，最後明審酌其犯罪動機、目的、被害人數眾多，
惟僅受僱於人，非犯罪核心角色，犯後坦承犯行，態度尚佳等一
切情狀，在法定刑範圍內，量處有期徒刑壹年陸月，難謂有何違
法。又共同正犯之意思聯絡，原不以數人間直接發生者為限，即
有間接之聯絡者，亦包括在內。如甲分別邀約乙、丙犯罪，雖乙
、丙間彼此並無直接之聯絡，亦無礙於其為共同正犯之成立。且
共同正犯，係共同實施犯罪行為之人，在共同意思範圍內，各自
分擔犯罪行為之一部，相互利用他人之行為，以達其犯罪之目的
，其成立不以全體均行參與實施犯罪構成要件之行為；參與犯罪
構成要件之行為者，固為共同正犯，其以自己共同犯罪之意思，
參與犯罪構成要件以外之行為，或以自己共同犯罪之意思，事前
同謀，而由其中一部分人實行犯罪之行為者，亦均應認為共同正
犯，使之對於全部行為所發生之結果，負其責任。本件依原判決
所認定之事實，上訴人明知其友人鄭清郎係刮刮樂詐騙集團成員
，仍因貪圖薪資而加入，負責運送詐騙文件資料，縱非從事直接
施用詐術致被害人陷於錯誤之工作，且與鄭清郎以外之該詐騙集
團成員間並無直接之聯絡，但上訴人以自己共同犯罪之意思，參
與犯罪構成要件以外之行為，依上說明，仍無礙於共同正犯之成
立，原判決論上訴人以共同正犯，其法則之適用，於法核無違誤
。上訴意旨，指其主觀上僅係以幫助鄭清郎犯罪之意思，客觀上
亦僅參與搭載鄭清郎往來高雄台中兩地之行為，與常業詐欺之構
成要件行為有間，至多僅應成立幫助犯云云，洵有誤會。此外，
上訴人徒憑己意，對原審職權之適法行使及原判決理由已說明之
事項，任意爭辯，顯與法定上訴第三審之形式要件不符，其上訴
違背法律上之程式，應予駁回。
據上論結，應依刑事訴訟法第三百九十五條前段，判決如主文。
中　　華　　民　　國　九十四　年　　一　　月　　六　　日
            最高法院刑事第五庭
                審判長法官  謝　家　鶴
                      法官  洪　文　章
                      法官  花　滿　堂
                      法官  陳　世　淙
                      法官  洪　佳　濱
      本件正本證明與原本無異
                          書  記  官
中　　華　　民　　國　九十四　年　　一　　月　 十九 　日
                                                      Ｑ
